臺灣高等法院高雄分院刑事附帶民事訴訟判決
原　　　告　丁○○
原　　　告　乙○○○
原　　　告　甲○○
原　　　告　戊○
兼上四人
法定代理人　庚○○
共　　　同
訴訟代理人　丙○○
被　　　告　己○○
上列被告因業務過失致死案件（本院93年度交上訴字第55號），
經原告提起附帶民事訴訟，請求損害賠償，本院判決如下：
    主  文
原告之訴及假執行之聲請均駁回。
    事實及理由
一、原告起訴主張：被告己○○係訴外人明勝運輸股份有限公司
    之受僱人，於民國92年9 月8 日上午10時45分許，駕駛車牌
    號碼XM-423號拖板車執行職務，載運水泥樁至高雄縣燕巢鄉
    滾水坪台灣高鐵公司總機廠工地時，輾斃原告之子（父、夫
    ）王宏隆，涉有不確定殺人故意刑責，經臺灣高雄地方法以
    92年度重訴字第117 號判決有罪在案，現並由鈞院審理中。
    原告丁○○、乙○○○為被害人王宏隆之父、母，原告甲○○、戊○為被害人王宏隆之子、女，原告庚○○為被害人王
    宏隆之配偶，均因被害人王宏隆之死亡而精神痛苦萬分，爰
    依民法第194 條規定請求精神損害賠償，原告丁○○、乙○○○各請求新臺幣（以下同）160 萬元，原告甲○○、戊○
    各請求180 萬元，原告庚○○請求200 萬元，並願供擔保願
    供聲請為假執行宣告。
二、被告則以：業已由明勝運輸股份有限公司、中鹿營造股份有
    限公司與原告達成和解，和解書中並已載明：「放棄對己○○之一切民事相關責任之追究，並不得再有任何異議與爭執
    」等語，資為抗辯，而請求駁回原告之訴。
三、按「債權人向連帶債務人中之一人免除債務，而無消滅全部
    債務之意思表示者，除該債務人應分擔之部分外，他債務人
    仍不免其責任。」，民法第276 條第1 項固定有明文。惟查
    ，本件原告業於93年3 月2 日與訴外人明勝運輸股份有限公
    司、中鹿營造股份有限公司達成和解，其中和解書第3 條載
    明：「丙方（指原告）於甲方（指明勝運輸股份有限公司）
    乙方（指中鹿營造股份有限公司）支付補償金額後，放棄對
    甲方、乙方．．．己○○之一切民事、刑事相關責任之追究
    ，並不得再有任何異議與爭執，但刑事部分不包含己○○」
    等語，有該和解書1 紙在卷可憑（見本院93年度交上訴字第
    55號刑事卷第104 、105 頁），且原告亦未否認已取得補償
    金額。足認依上開和解內容，原告已免除被告就本件事故之
    民事責任，不得再向被告請求民事賠償。是自應駁回原告附
    帶提起之民事訴訟，其假執行之聲請因亦無所附麗，應併予
    駁回。
四、據上論結，應依刑事訴訟法第502 條第1 項，判決如主文。
中　　華　　民　　國　　94　　年　　5 　　月　　6 　　日
                  刑事第七庭    審判長法  官  莊飛宗
                                      法  官  黃憲文
                                      法  官  曾逸誠
以上正本證明與原本無異。
如不服本判決應於收受本判決後10日內向本院提出上訴書狀，其
未敘述上訴理由者，並得於提起上訴後10日內向本院補提理由書
狀（均須按他造當事人之人數附繕本）「切勿逕送上級法院」。
中　　華　　民　　國　　94　　年　　5 　　月　　6 　　日
　　　　　　　　　　　　　　　　　　　書記官  郭蘭蕙
